【裁判字號】    99,訴,1017
【裁判日期】    990826
【裁判案由】    違反槍砲彈藥刀械管制條例
【裁判全文】
臺灣高雄地方法院刑事判決              99年度訴字第1017號
公  訴  人  臺灣高雄地方法院檢察署檢察官
被      告  甲○○
指定辯護人  本院公設辯護人黃文德
上列被告因違反槍砲彈藥刀械管制條例案件，經檢察官提起公訴
（98年度偵字第35580 號），本院判決如下：
    主  文
甲○○犯非法寄藏可發射子彈具殺傷力之槍枝罪，處有期徒刑參
年貳月；併科罰金新臺幣拾萬元，罰金如易服勞役，以新臺幣壹
仟元折算壹日。扣案之仿BERETTA 廠84型半自動改造手槍壹枝（
含彈匣壹個，槍枝管制編號0000000000號）沒收。
被訴傷害部分公訴不受理。
    事  實
一、甲○○明知可發射子彈具有殺傷力之槍砲、供槍砲使用之子
    彈，均受槍砲彈藥刀械管制條例所列管，非經中央主管機關
    許可，不得寄藏、持有，竟於民國95年間某日，於高雄縣鳳
    山市工協市場，自不詳姓名年籍綽號「進哥」之成年男子處
    ，收受可發射子彈具有殺傷力之仿BERETTA 廠84型半自動改
    造手槍1 枝（含彈匣1 個，槍枝管制編號0000000000）、具
    有殺傷力之子彈3 顆（另有不具殺傷力之子彈3 顆），並將
    之藏放在其位於高雄縣鳳山市海光四村921 號之居住處（公
    訴檢察官誤為高雄縣鳳山市○○○路56號14樓之2 ），嗣甲
    ○○於98年11月24日19時20分許，攜帶前揭具殺傷力之改造
    手槍及子彈，搭乘不知情之胡文斌（業經檢察官另為不起訴
    處分）所駕駛之車號0261-WY 號自小客車，前往高雄縣大寮
    鄉○○路43號之火鍋店，搭載與其有債務糾紛之不知情之丁
    ○○於上前開自小客車後座，並由胡文斌開車欲前往丁○○
    之住處，於同日19時30分許，行經高雄縣大寮鄉○○路與八
    德路口時，經警據報而前往攔檢而查獲，並扣得前揭具殺傷
    力之改造手槍1 支（含彈匣1 個）、具殺傷力之子彈3 顆（
    另有不具殺傷力之子彈3 顆）。
二、案經高雄縣政府警察局乙○分局報告臺灣高雄地方法院檢察
    署檢察官偵查起訴。
    理  由
一、按被告以外之人於審判外之陳述，雖不符刑事訴訟法第159
    條之1 至之4 等4 條之規定，而經當事人於審判程序同意作
    為證據，法院審酌該言詞陳述或書面陳述作成時之情況，認
    為適當者，亦得為證據；又當事人、代理人或辯護人於法院
    調查證據時，知有刑事訴訟法第159 條第1 項不得為證據之
    情形，而未於言詞辯論終結前聲明異議者，視為有前項之同
    意，同法第159 條之5 定有明文。本案下列所引用之供述及
    非供述證據，業經本院依法踐行調查證據程序，公訴人、被
    告均不爭執各該證據之證據能力，且迄本院言詞辯論終結前
    未就上開證據之證據能力聲明異議，又查無依法應排除其證
    據能力之情形，是後述所引用證據之證據能力均無疑義，依
    法自有證據能力，均得作為本案證據，先予敘明。
二、上開犯罪事實，業據被告於本院審理中坦承不諱（見本院審
    訴字卷第16頁、訴字卷第12頁背面、第16頁至第17頁），核
    與證人胡文斌（見警卷第11頁、偵卷第6 頁至第7 頁、第36
    頁至第37頁）、丁○○（見警卷第14頁、第18頁、偵卷第13
    頁至第14頁）於警詢及偵查中之證述相符，並有高雄縣警察
    局乙○分局忠義派出所扣押筆錄（見警卷第20頁至第24頁）
    、高雄縣政府警察局槍枝初步檢視報告表（見警卷第25頁至
    第29頁）各1 份、查獲照片4 張（見警卷第42頁至第43頁）
    、現場槍枝照片1 張（見警卷第46頁）、內政部警政署刑事
    警察局99年2 月2 日刑鑑字第980180461 號鑑定書（見偵卷
    第28頁至第29頁）、內政部警政署刑事警察局99年3 月18日
    刑鑑字第990022728 號函（見偵卷第49頁）、高雄縣政府警
    察局乙○分局扣押物品清單（偵卷第54頁至第55頁）各1 份
    可稽，足認被告自白與事實相符，被告犯行，洵堪認定，應
    依法論科。
三、按寄藏與持有，均係將物置於自己實力支配之下，僅寄藏必
    先有他人之持有行為，而後始為之受寄代藏而已，故寄藏之
    受人委託代為保管，其保管之本身，亦屬持有，不過，此之
    持有係受寄之當然結果。槍砲彈藥刀械管制條例將「持有」
    與「寄藏」為分別之處罰規定，則單純之「持有」，固不包
    括「寄藏」，但「寄藏」之受人委託代為保管，其保管之本
    身所為之「持有」，既係「寄藏」之當然結果，法律上自宜
    僅就「寄藏」行為為包括之評價，不應另就「持有」予以論
    罪。同時寄藏槍枝、子彈，應依想像上競合犯從較重之未經
    許可無故寄藏槍枝罪處斷（最高法院74年台上第3400號判例
    意旨參照）。是核被告所為，係涉犯槍砲彈藥刀械管制條例
    第8 條第4 項之非法寄藏可發射子彈具殺傷力之槍枝罪、同
    條例第12條第4 項之非法寄藏子彈罪。被告寄藏槍枝、子彈
    後持有之，持有之低度行為應為寄藏之高度行為所吸收；又
    其以一行為同時寄藏槍枝及子彈，係想像競合犯，應依刑法
    第55條之規定從一重之寄藏槍枝罪處斷。被告之辯護人雖為
    其辯以：「被告坦承有寄藏槍彈的犯行，犯後態度良好，且
    被告只有國中畢業，知識程度比較輕，且槍枝也沒有造成任
    何傷害，有法重情輕的情形，請求依照刑法第59條酌減。」
    云云，惟按刑法第59條之酌量減輕其刑，必須犯罪另有特殊
    之原因與環境等等，必於犯罪之情狀，在客觀上足以引起一
    般同情，認為即予宣告法定低度刑期，猶嫌過重者，始有其
    適用，至於被告無前科，素行端正，子女眾多等情狀，或情
    節輕微，僅可為法定刑內從輕科刑之標準，不得據為酌量減
    輕之理由（最高法院28年上第1064號、45年台上第1165 號
    、51年台上第899 號判例意旨參照），經查：被告受託寄藏
    上開槍枝、子彈後，竟持之外出，不論其動機為何，其持之
    外出之行為，已足認具有相當潛在之危險，其犯罪之情狀，
    並無客觀上足以引起一般同情之事由，是上開辯護人所辯，
    尚無可採。爰審酌被告任意受寄具殺傷力之改造手槍1 枝及
    子彈3 顆，對於社會治安具有鉅大之潛在危險性，行為誠有
    不該，惟念其於犯後坦承犯行，犯後態度良好，又無證據證
    明其曾持該槍彈犯罪，尚未造成實質之重大之危害，及其犯
    罪之動機、目的、智識程度、生活狀況等一切情狀，量處如
    主文所示之刑，併科罰金新臺幣10萬元，及諭知罰金如易服
    勞役之標準。扣案之槍枝1 枝（含彈匣1 個）係槍砲彈藥刀
    械管制條例第4 條第1 項第1 款所列物品，乃未經許可不得
    持有之違禁物，應依刑法第38條第1 項第1 款之規定宣告沒
    收。另扣案之子彈6 顆，其中3 顆經鑑定結果雖具殺傷力，
    惟因已全部試射擊發而耗損（見本院訴卷第28頁、第49 頁
    ），其所留彈頭、彈殼，已不具子彈完整結構；另不具殺傷
    力之子彈3 顆，亦均非違禁物，自無庸宣告沒收，併此敘明
    。
貳、公訴不受理部分：
一、公訴意旨略以：甲○○於98年11月24日19時20分許，攜帶前
    揭具殺傷力之改造手槍及子彈，搭乘不知情之胡文斌（業經
    檢察官另為不起訴處分）所駕駛之車號0261-WY 號自小客車
    ，前往高雄縣大寮鄉○○路43號之火鍋店用餐時，巧遇與其
    有債務糾紛之丁○○，甲○○因不滿丁○○積欠債務不還，
    竟基於傷害人身體之故意，徒手毆打丁○○身體，致丁○○
    受有頭部損傷、鼻血、胸痛等傷害。嗣甲○○將丁○○帶上
    前開自小客車後座，並由胡文斌開車欲前往丁○○之住處，
    於同日19時30分許，行經高雄縣大寮鄉○○路與八德路口時
    ，經警據報而前往攔檢而查獲，並扣得前揭具殺傷力之改造
    手槍1 支（含彈匣1 個）、具殺傷力之子彈3 顆、不具殺傷
    力之子彈3 顆。因認被告甲○○涉犯刑法第277 條第1 項之
    傷害罪嫌。
二、按告訴乃論之罪，告訴人於第一審辯論終結前，得撤回其告
    訴；又告訴經撤回者，法院應諭知不受理之判決，刑事訴訟
    法第238 條第1 項、第303 條第3 款，定有明文。次按刑法
    第277 條第1 項傷害罪，須告訴乃論，刑法第287 條前段，
    規定甚明。
三、經查，本件被告因涉犯刑法第277 條第1 項傷害罪嫌，經檢
    察官提起公訴，惟被告上開所涉犯之罪，依同法第287 條前
    段之規定須告訴乃論。茲因告訴人丁○○於本院審理時當庭
    表示並具狀撤回告訴（見本院訴字卷第17頁背面、第19頁）
    ，揆諸前開說明，應為不受理之判決。
據上論斷，應依刑事訴訟法第299 條第1 項前段、第303 條第3
款，槍砲彈藥刀械管制條例第8 條第4 項、第12條第4 項，刑法
第11條前段、第55條、第42條第3 項前段、第38條第1 項第1 款
，判決如主文。
本案經檢察官丙○○到庭執行職務。
中    華    民    國    99    年    8     月    26    日
                  刑事第二庭    審判長法  官  吳進寶
                                      法  官  李昆南
                                      法  官  施盈志
以上正本證明與原本無異。
如不服本判決應於收受送達後10日內向本院提出上訴書狀，並應
敘述具體理由；如未敘述上訴理由者，應於上訴期間屆滿後20日
內向本院補提理由書（均須按他造當事人之人數附繕本）「切勿
逕送上級法院」。
中    華    民    國    99    年    8     月    26    日
                                      書記官  林雅婷
附錄本判決論罪之法條：
槍砲彈藥刀械管制條例第8條第4項
未經許可，持有、寄藏或意圖販賣而陳列第 1 項所列槍枝者，
處 3 年以上10 年以下有期徒刑，併科新臺幣 700 萬元以下罰
金。
槍砲彈藥刀械管制條例第12條第4項
未經許可，持有、寄藏或意圖販賣而陳列子彈者，處 5 年以下
有期徒刑，併科新台幣 300 萬元以下罰金。

司法院資訊處製作；財團法人民間司法改革基金會備份。
